【裁判字號】    95,破抗,6
【裁判日期】    950224
【裁判案由】    聲請補充裁定
【裁判全文】
臺灣高等法院民事裁定                   95年度破抗字第6號
抗  告  人  甲○○
上列抗告人因聲請破產事件，對於中華民國94年12月16日臺灣臺
北地方法院94年度破字第71號所為裁定提起抗告，本院裁定如下
：
    主      文
抗告駁回
抗告程序費用由抗告人負擔。
    理      由
一、按「法院駁回和解之聲請或不認可和解時，應依職權宣告債
    務人破產。」破產法第35條固有明文，惟在解釋上，仍須債
    務人具備破產之要件時，始得為之。次按破產，對債務人不
    能清償債務者，宣告之，為破產法第57條所明定。又依同法
    第 148條規定之旨趣，除債務人之財產不敷清償破產財團之
    費用及財團之債務外，尚難認無宣告破產之實益。是以法院
    就破產之聲請，應依職權為必要之調查，倘債務人確係毫無
    財產可構成破產財團，或債務人之財產不敷清償破產財團之
    費用及財團之債務，無從依破產程序清理其債務時，始得以
    無宣告破產之實益，裁定駁回聲請，此觀司法院25年院字第
    1505號解釋自明。
二、本件抗告人於原法院聲請意旨略以：抗告人使用現金卡、信
    用卡不當, 致以卡養上，以債養債，因債務支付不能，向原
    法院聲請破產前和解，經原法院以94年度破字第71號裁定駁
    回，惟按破產法第35條規定，法院於駁回和解聲請時，應依
    職權宣告債務人破產，惟未宣告，爰聲請宣告破產等語。雖
    並提出財產狀況說明書、債務人及債權人清冊，債權和解方
    案及履行清償辦法之擔保等證明，惟依抗告人提出之財產狀
    況說明書及債權人清冊，其積欠債務達新台幣（下同）3,04
     9,666元，財產僅有機車一部、手機一支，且抗告人於本院
    自承：「無不動產及存款，有一部機車型號為三葉125，騎
    了6年價值大約新台幣（下同）1萬元，有手機一支舊的，目
    前價值大約值 1千元以下」等語（見本院92年2月8日準備程
    序筆錄），可知前開動產縱予變賣，經濟價值所剩無幾，抗
    告人雖另提出其兄乙○○出具之贈與承諾書，由乙○○承諾
    贈與60萬元與抗告人，惟乙○○於本院準備程序稱：「之前
    我有幫他處理過一項債務，現在我也沒有能力了」，則此筆
    贈與債權能否實現猶未可知；且依民法第408條第1項規定，
    乙○○於交付贈與物前，仍得撤銷贈與。又抗告人及其家屬
    之必要生活費等視為財團費用，應優先保留（破產法第95條
    第2項規定參照)。是核諸上開情事，苟宣告抗告人破產，抗
    告人之財產顯然無法清償財團費用及財團債務等破產程序費
    用，而無從依破產程序清理其債務，依前開說明，原法院雖
    駁回抗告人破產和解之聲請，亦無從宣告抗告人破產。原裁
    定駁回抗告人破產之聲請，並無不合，抗告意旨指摘原裁定
    不當，求予廢棄，為無理由，應予駁回。
三、據上論結，本件抗告為無理由，爰裁定如主文。
中    華    民    國    95    年    2    月    24     日
                        民事第十一庭審判長法  官  鄭雅萍
                                          法  官  薛中興
                                          法  官  林恩山
正本係照原本作成。
本裁定除以適用法規顯有錯誤為理由，並經本院許可外，不得再
抗告。如提起再抗告，應於收受後10日內委任律師為訴訟代理人
向本院提出再抗告狀。並繳納再抗告費新台幣１千元。
中    華    民    國    95    年    3     月    2     日
                                          書記官  周淑靜


司法院資訊處製作；財團法人民間司法改革基金會備份。
